【裁判字號】    97,上易,8
【裁判日期】    970226
【裁判案由】    竊盜
【裁判全文】
臺灣高等法院高雄分院刑事判決           97年度上易字第8號
上  訴  人
即  被  告  甲○○
                    （現寄押於臺灣高雄第二監獄）
上列上訴人因竊盜案件，不服臺灣高雄地方法院96年度易字第23
32號中華民國96年10月19日第一審判決（起訴案號：臺灣高雄地
方法院檢察署96年度速偵字第281 號），提起上訴，本院判決如
下：
    主  文
上訴駁回。
    事  實
一、甲○○意圖為自己不法之所有，於民國（下同）96年6 月1
    日上午10時許，持客觀上足對人之生命、身體及安全構成威
    脅而具有危險性之自製T 型扳手3 支及開鎖工具1 支，前往
    乙○○位於高雄市三民區○○○路93巷13號3 樓之住處，趁
    無人在家之際，先以上述T 型扳手及開鎖工具破壞乙○○住
    處大門門鎖後，再進入屋房間內（毀損及侵入住宅罪嫌部分
    未據告訴），徒手竊取乙○○之玉手鐲1 個、金戒指1 個、
    兒童金飾8 件、珍珠項鍊1 條、黃金項鍊7 條、白金項鍊1
    條、信用卡9 張、陳育騏之全民健康保險卡1 張得手，並藏
    於所攜帶之背包內，正欲離去之際，適乙○○返家，甲○○
    見狀乃丟棄竊得之物逃逸，嗣經乙○○委託鄰居報警後循線
    於同日11時50分許，在高雄市○○區○○里○○○路402 巷
    2 號前查獲甲○○，並扣得其所有供竊盜所用之T 型扳手3
    支及開鎖工具1 支。
二、案經乙○○訴由高雄市政府警察局三民第一分局報告臺灣高
    雄地方法院檢察署檢察官偵查起訴。
    理  由
一、訊據上訴人即被告甲○○（下稱被告）對於在上開時地攜帶
    自製T 型扳手、開鎖工具等器具侵入告訴人乙○○之住處竊
    取玉手鐲等財物之事實，固供認不諱，惟否認已經得手既遂
    ，辯稱：當時伊將所竊取之金飾放入背包，覺得不妥後即將
    背包放下，並未將背包攜帶離去，並非因發覺被害人返家始
    放下所竊取之財物，其行為僅止於未遂云云。
二、按竊盜罪既遂與未遂之區別，應以所竊得之財物已否移入自
    己權力支配之下為標準。若已將他人財產移歸自己所持，即
    應成立竊盜既遂罪，至其後將已竊得之物遺棄逃逸，仍無妨
    於該罪之成立，此有最高法院17年上字第509 號判例可資參
    照。經查：被告於警詢時供稱：我進入屋內後即到主臥室由
    床頭櫃抽屜及衣櫃內竊得玉手鐲乙只、金戒指乙只、兒童飾
    金8 件、珍珠項鍊乙條、黃金項鍊7 條、白金項鍊1 條、信
    用卡9 張、陳育騏之全民健康保險卡等物；警方於我身上起
    獲我由高雄市三民區○○○路93巷13號3 樓屋內竊得之玉製
    手鐲乙件及信用卡和我作案工具T 型扳手3 支開鎖工具乙支
    ，我將竊得之物裝在書包（即背包）內置於屋內落地窗旁，
    因我要離去之時正好遇到屋主返家，我急於逃脫，所以未將
    書包帶走等語（見警卷第3 頁）；於檢察官偵查中供稱：我
    用自製T 型扳手打開門鎖，進入後我拿起來（指竊得之物品
    ）放在他家的袋子裡，準備要拿走時，竊然有人回來，我就
    把東西放著，沒有帶出來等語（見偵查卷第5 頁）。核與告
    訴人乙○○於警詢時證述情節大致相符。足徵當時被告已將
    告訴人乙○○所有玉手鐲等財物移置於自己實力支配下而準
    備離去無訛，縱被告事後發覺告訴人乙○○返家，將竊得財
    物放置於屋內，而未攜帶離去，依前揭最高法院之判例意旨
    ，仍屬竊盜既遂之行為，而非僅止於未遂階段，被告所辯：
    其行為仍屬未遂云云，應無可採。此外，復有經告訴人乙○
    ○領回失竊贓物時所出具之認領保管單、照片6 張在卷及被
    告所有T 型扳手3 支及開鎖工具1 支扣案可資佐證，被告上
    開竊取他人財之自白與事實相符，本件事證明確，被告犯行
    已堪認定。告訴人乙○○於警詢時之證述及其領回失竊贓物
    時所出具之認領保管單，雖均係審判外之言詞或書面陳述，
    惟
    本件因被告坦承犯行，經本院於審判期日裁定行簡式審判程
    序，依刑事訴訟法第159 條第2 項規定，仍得援為認定犯罪
    事實之證據，附此敘明。
三、按刑法第321 條第1 項第3 款所謂之兇器，其種類並無限制
    ，凡客觀上足對人之生命、身體、安全構成威脅，具有危險
    性之兇器均屬之（最高法院79年台上字5253號判例參照）。
    本件被告所有經扣案之自製T 型扳手3 支及開鎖工具1 支均
    為金屬製品，並有鋒銳尖端，其質地堅硬，有照片在卷可稽
    ，被告攜之竊取財物，客觀上對人之生命、身體、安全足以
    構成威脅，而具有危險性，自屬兇器。核被告所為，係犯第
    321 條第1 項第3 款之攜帶兇器竊盜罪。
四、原審因認被告犯罪事證明確，而適用刑法第321 條第1 項第
    3 款之規定，爰審酌被告竊取財物，罔顧他人合法權益，前
    已因竊盜罪遭臺灣臺北地方法院判刑2 年4 月，有臺灣高等
    法院被告前案紀錄表可按，竟於入獄前再犯本案，犯後坦承
    犯行及其犯罪之動機、目的、手段等一切情狀，量處有期徒
    刑1 年，復敘明扣案之自製T 型扳手3 支及開鎖工具1 支為
    被告所有，且係供其犯罪之用，業據被告自承在卷，爰依刑
    法第38條第1 項第2 款宣告沒收。經核原判決認事用法均無
    違誤，量刑亦稱允當。被告上訴意旨否認已完成罪行為，行
    為尚處於未遂階段云云，指摘原判決不當，為無理由，應予
    駁回。
五、據上論斷，應依刑事訴訟法第368 條，判決如主文。
本案經檢察官陳國全到庭執行職務。
中    華    民    國    97    年    2     月    26    日
                  刑事第七庭    審判長法  官  莊飛宗
                                      法  官  邱明弘
                                      法  官  李嘉興
以上正本證明與原本無異。
不得上訴。
中    華    民    國    97    年    2     月    26    日
                                      書記官  郭榮芳
附錄本案論罪科刑法條：
刑法第321 條第1 項第3 款
犯竊盜罪而有左列情形之一者，處 6 月以上、 5 年以下有期徒
刑：
三  攜帶兇器而犯之者。


司法院資訊處製作；財團法人民間司法改革基金會備份。
